【裁判字號】    89,簡上,28
【裁判日期】    900425
【裁判案由】    詐欺
【裁判全文】
臺灣臺東地方法院刑事判決                          八十九年度簡上字第二八號
    上  訴  人  臺灣台東地方法院檢察署檢察官
    被      告  甲○○
    被      告  乙○○
    選任辯護人  邱聰安律師
右上訴人因詐欺案件，不服本院八十九年度東簡字第二七九號中華民國八十九年九月
十四日第一審判決，提起上訴（八十九年度上字第一三０號），本院管轄之第二審合
議庭判決如左：
    主  文
上訴駁回。
    事實及理由
一、本案經審理結果，認原審判決以被告甲○○、乙○○所為係犯商業會計法第七十
    一條第一款罪，各量處有期徒刑三月、四月及緩刑三年，其認事用法及量刑均無
    不當，應予維持，並引用原審判決書記載之事實、證據及理由。
二、檢察官上訴意旨略以：原審量刑，失之過輕，且被告等應以常業詐欺罪論處，請
    求撤銷改判，又原審未說明本案逕改簡易判決處刑之事由即逕以簡易判決量刑，
    實有未洽云云。
三、本院審酌刑事訴訟法第四百四十九條第二項規定「前項案件檢察官依通常程序起
    訴，經法院訊問後，被告自白犯罪，認宜以簡易判決處刑者，得不經通常審判程
    序，逕以簡易判決處刑。」乃賦予法院逕以簡易判決之職權。本件被告等既已於
    審理中自白犯罪，法院自得勿須附敘理由而依職權逕以簡易判決處刑，核先敘明
    。
四、原審判決認定被告等係犯普通詐欺罪，經本院審酌其認事用法並無違誤，檢察官
    以被告等係犯常業詐欺罪而提起上訴請求改判，惟上訴意旨並未具體指摘原審判
    決有何疏誤，僅率言請求撤銷改判，自屬無據。次按法官於有罪判決中，究應如
    何量處罪刑，為實體法賦予審理法官裁量之刑罰權事項，法官行使此項裁量權，
    自得依據個案情節，參諸刑法第五十七條所定各款犯罪情狀之規定，於該法定刑
    度範圍內，基於合義務性之裁量，量處被告罪刑。本院以為，量刑之裁量權，乃
    憲法所保障法官獨立審判之核心，法院行使此項裁量權，亦非得以任意或自由為
    之，仍應受一般法律原理原則之拘束，即仍須符合法律授權之目的、法律秩序之
    理念、國民法律感情及一般合法有效之慣例等規範，尤其應遵守比例原則及平等
    原則之意旨，否則即可能構成裁量濫用之違法（另參見最高法院八十六年度台上
    字第七六五五號判決）。亦即如非有裁量逾越或裁量濫用之明顯違法情事，自不
    得擅加指摘其違法或不當，即使上級法院對下級法院裁量權之審查，亦應同此標
    準，此不僅在保障法官不受任何制度外之不當干涉，更保障法官不受制度內的異
    質干涉，此方符憲法第八十條所宣示獨立審判之真義，附此敘明。原審已參酌刑
    法第五十七條所列各款情形、第七十四條規定予以量刑及為緩刑之宣告，是其量
    刑及諭知緩刑已屬妥適，其刑罰裁量權之行使尚無違法不當之處，上訴意旨以量
    刑過輕等語指摘，自無理由，應予駁回。
據上論斷，應依刑事訴訟法第四百五十五條之一第一項、第三項、第三百七十三條、
第三百六十八條判決如主文。
中      華      民       國     九十    年     四     月     二十五     日
                                    臺灣臺東地方法院刑事庭
                                      審判長法  官  蔡勝雄
                                            法  官  陳兆翔
                                            法  官  黃怡玲
右正本證明與原本無異。
本件不得上訴。
                                            書記官  王敏玉
中      華      民      國      九十    年    四      月      二十六    日


司法院資訊處製作；財團法人民間司法改革基金會備份。
